【裁判字號】    90,易,105
【裁判日期】    900302
【裁判案由】    違反著作權法
【裁判全文】
臺灣臺北地方法院刑事判決                            九十年度易字第一五號
    公  訴  人  臺灣臺北地方法院檢察署檢察官
    被      告  甲○○
右列被告因違反著作權法案件，經檢察官聲請簡易判決處刑（八十九年度偵字第一五
二一０號），惟本院認為不宜以簡易判決處刑，移送適用通常程序審判，及檢察官移
送併案審理（九十年度偵字第二一七三號），本院判決如左：
    主  文
甲○○連續以明知為侵害著作權之物而意圖營利而交付之方法侵害他人之著作權，處
有期徒陸月，如易科罰金，以佰元折算壹日。
扣案如附表一所示之盜版ＣＤ肆佰玖拾貳片、如附表二所示之盜版ＣＤ貳佰拾肆片均
沒收。
    事  實
一、甲○○明知附表一、二所示之ＣＤ，係附表一、二所示各該著作權人享有著作權
    之錄音著作，亦明知姓名年籍不詳綽號「欽仔」之成年男子所販賣如附表一、二
    所示ＣＤ，係侵害附表一、二著作權人之盜版ＣＤ，竟意圖販賣牟利，基於概括
    之犯意，自民國八十九年四月底某日起，連續在臺北市○○街夜市內等地，以每
    片新臺幣（下同）三十元至六十元之價格，向「欽仔」販入如附表一、二所示之
    盜版ＣＤ數批後，設攤陳列於臺北市○○路○段二之二號地下一樓等臺北縣市各
    機關團體辦公營業處所或路邊騎樓，以每片一百元之價格，連續販賣予不特定顧
    客，賺取差價牟利。嗣於八十九年七月三十一日下午五時許，為警在臺北市○○
    路○段二之二號地下一樓查獲，並扣得附表一所示盜版ＣＤ四百九十二片。詎其
    猶不知悔改，承前概括犯意，在臺北市○○○路○段三六號前騎樓等處，擺攤陳
    列附表二所示之盜版ＣＤ，以每片一百元之價格，連續販賣予不特定顧客，賺取
    差價牟利，迄九十年一月五日晚上九時三十分許，為警在臺北市○○○路○段三
    六號前騎樓查獲，並扣得附表二所示盜版ＣＤ二百十四片。
二、案經滾石國際音樂股份有限公司、華納國際音樂股份有限公司、上華國際企業股
    份有限公司、福茂唱片音樂股份有限公司、科藝百代股份有限公司、乙○○○○
    亞股份有限公司、博德曼股份有限公司、豐華唱片股份有限公司、環球國際唱片
    股份有限公司、艾迴股份有限公司、魔岩唱片股份有限公司訴由臺灣臺北地方法
    院檢察署檢察官偵查聲請簡易判決處刑。
    理  由
一、訊據被告甲○○對於在右揭時地販賣如附表一、二所示盜版ＣＤ之事實坦承不諱
    ，核與告訴人滾石國際音樂股份有限公司、華納國際音樂股份有限公司、上華國
    際企業股份有限公司、福茂唱片音樂股份有限公司、科藝百代股份有限公司、乙
    ○○○○亞股份有限公司、博德曼股份有限公司、豐華唱片股份有限公司、環球
    國際唱片股份有限公司、艾迴股份有限公司、魔岩唱片股份有限公司等指訴遭侵
    害著作權之情節相符。查扣案盜版ＣＤ均係目前流行歌手之錄音著作，該等錄音
    著作俱由附表一、二所示之各大唱片公司發行，並於ＣＤ封面上標示註冊商標及
    印明公司地址，此為公知之事實，惟被告販賣之ＣＤ封面，其上俱無該等唱片公
    司之商標，且封面印製之公司地址實際上亦無該路段號數之存在，迥異常情，顯
    然為盜版ＣＤ無訛。又扣案之盜版ＣＤ確係侵害告訴人著作權之物，有告訴人等
    提出之被侵害錄音著作及權利相關證件清冊、各該正版ＣＤ、錄音帶封面附卷足
    憑，並有附表一、二所示盜版ＣＤ扣案可資佐證，被告自白與事實相符。本案事
    證明確，其犯行堪以認定，應依法論科。
二、按刑法第四十一條業於九十年一月四日修正，同月十日公布施行，該條第一項修
    正為：「犯最重本刑為五年以下有期徒刑以下之刑之罪，而受六個月以下有期徒
    刑或拘役之宣告，因身體、教育、職業、家庭之關係或其他正當事由，執行顯有
    困難者，得以一元以上三元以下折算一日，易科罰金」，將得易科罰金之範圍擴
    大為最重本刑五年以下有期徒刑之罪，是被告犯罪後法律已有變更，雖本案被告
    所犯罪名法定刑度為二年以下有期徒刑、得併科新臺幣十萬元以下罰金之刑，依
    修正前刑法四十一條規定，原得易科罰金，惟該法條既修正如上，仍屬法律變更
    ，依刑法第二條第一項前段之規定，應適用修正後之規定，先予敘明。被告明知
    其所購入之盜版ＣＤ係侵害他人著作權之物，竟意圖營利而販售交付予不特定顧
    客，核其所為，係以著作權法第八十七條第二款所規定明知為侵害著作權之物而
    意圖營利而交付之方法侵害他人著作權，而犯著作權法第九十三條第三款之罪。
    被告意圖散布而陳列侵害著作權之物，嗣進而販賣之，其意圖散布而陳列之低度
    行為應為意圖營利而交付之高度行為所吸收，不另論罰。其先後多次侵害他人著
    作權之行為，時間緊接，方法相同，觸犯構成要件相同之罪名，顯係基於概括之
    犯意反覆為之，為連續犯，應依刑法第五十六條論以一罪，並依法加重其刑。被
    告以一連續販賣盜版ＣＤ行為，侵害告訴人等數人之法益，係一行為而觸犯數罪
    名，為想像競合犯。公訴人起訴事實雖未敘及被告自八十九年七月三十一日遭查
    獲後迄九十年一月五日間之犯行，惟該部分事實與公訴人起訴之犯罪事實既具有
    連續犯之裁判上一罪關係，且經檢察官移送併案審理，應為起訴效力所及，本院
    自得併予審究。爰審酌被告犯罪後坦承犯行，惟不思以正當途徑賺取錢財，侵害
    著作權對告訴人等均造成損害，為警查獲後，猶不知悔悟，仍連續販賣盜版ＣＤ
    再度為警查獲，販賣期間長達八個月，所獲利益非少，暨其生活狀況、品行、智
    識程度、犯罪之動機、目的、手段等一切情狀，量處如主文所示之刑，並諭知易
    科罰金之折算標準。扣案如附表一、二所示之盜版ＣＤ，為供犯罪預備之物，且
    均屬被告所有，業據被告供陳在卷，爰依刑法第三十八條第一項第二款之規定宣
    告沒收。
據上論斷，應依刑事訴訟法第四百五十二條、第二百九十九條第一項前段，著作權法
第九十三條第三款、第八十七條第二款，刑法第十一條前段、第二條第一項前段、第
五十六條、第五十五條、第四十一條第一項前段、第三十八條第一項第二款，罰金罰
鍰提高標準條例第二條，判決如主文。
本案經檢察官李韋昌到庭執行職務。
中      華      民      國     九十     年      三      月      二      日
                                    臺灣臺北地方法院智慧財產法庭
                                        法  官  吳靜怡
右正本證明與原本無異。
如不服本判決，應於判決送達後十日內，向本院提出上訴狀。
                                        書記官  李春松
中      華      民      國     九十     年      三      月       七     日
附錄本案論罪科刑法條全文：
著作權法第八十七條
有下列情形之一者，除本法另有規定外，視為侵害著作權或製版權︰
一、以侵害著作人名譽之方法利用其著作者。
二、明知為侵害著作權或製版權之物而散布或意圖散布而陳列或持有或意圖營利而交
    付者。
三、輸入未經著作財產權人或製版權人授權重製之重製物或製版物者。
四、未經著作財產權人同意而輸入著作原件或其重製物者。
五、明知係侵害電腦程式著作財產權之重製物而仍作為直接營利之使用者
    。
著作權法第九十三條
有下列情形之一者，處二年以下有期徒刑，得併科新台幣十萬元以下罰金︰
一、侵害第十五條至第十七條規定之著作人格權者。
二、違反第七十條規定者。
三、以第八十七條各款方法之一侵害他人之著作權者。


司法院資訊處製作；財團法人民間司法改革基金會備份。
